【裁判字號】    95,簡抗,6
【裁判日期】    950227
【裁判案由】    損害賠償
【裁判全文】
臺灣高雄地方法院民事裁定               95年度簡抗字第6號
抗  告  人  丙○○
                    送達代收人.
相  對  人  友聯產物保險股份有限公司
法定代理人  甲○○
當事人間請求損害賠償事件，抗告人對於民國94年12月26日本院
高雄簡易庭94年度雄簡字第10249 號裁定提起抗告，本院裁定如
下：
    主  文
抗告駁回。
抗告程序費用由抗告人負擔。
    理  由
一、按訴訟之全部或一部，法院認為無管轄權者，依原告聲請或
    依職權以裁定移送於其管轄法院；對於私法人或其他得為訴
    訟當事人之團體之訴訟，由其主事務所或主營業所所在地之
    法院管轄，民事訴訟法第28條第1 項、第2 條第2 項分別定
    有明文。次按，因侵權行為涉訟者，得由行為地之法院管轄
    ，民事訴訟法第15第1 項雖有明文，惟所謂因侵權行為涉訟
    ，專指本於侵權行為而提起損害賠償之訴【參見吳明軒著，
    中國民事訴訟法（上冊），民國89年9 月修訂5 版，第58頁
    】。
二、抗告意旨略以：抗告人起訴主張於91年12月15日凌晨2 、3
    時許，駕駛機車，行經屏東縣萬丹鄉○○○路某處時，遭致
    車號不詳之小客車撞擊，受有右眼失明、左眼視力範圍縮小
    、頭顱出血、顏面骨折等傷害，抗告人身體受傷，應屬侵權
    行為，而發生地點即行為地於屏東縣萬丹鄉，自應由行為地
    之法院即臺灣屏東地方法院管轄，且抗告人係於相對人之屏
    東分公分投保強制汽機車責任保險，並申請理賠，亦屬關於
    該營業所之業務涉訟，亦得由臺灣屏東地方法院管轄，況原
    審承辦法官曾經詢問兩造是否同意由臺灣屏東地方法院管轄
    ，兩造當場並表示同意，原審將本件移送臺灣臺北地方法院
    管轄，有失誠信，原審裁定移送臺灣臺北地方法院，顯有不
    當等語。
三、經查，本件抗告人主張於91年12月15日凌晨2 、3 時許，駕
    駛機車，行經屏東縣萬丹鄉○○○路某處時，遭致車號不詳
    之小客車撞擊，受有右眼失明、左眼視力範圍縮小、頭顱出
    血、顏面骨折等傷害，發生保險事故，爰依強制汽車責任保
    險法規定，請求保險人即相對人給付保險金新臺幣（下同）
    420,000 元及自92年12月起至清償日止之利息，對於被告提
    起本件訴訟，因被告之主事務所所在地於臺北市○○○路○
    段219 號12樓，業據相對人於原審陳報在卷，並有經濟部商
    業司公司基本資料查詢1 紙在卷可按，依民事訴訟法第2 條
    第2 項之規定，抗告人自應向臺灣臺北地方法院起訴，抗告
    人向無管轄權之本院高雄簡易庭起訴，於法自有未合，原審
    法院依民事訴訟法第28條第1 項之規定，依職權移送臺灣臺
    北地方法院，即屬有據。次查，本件抗告人並非本於侵權行
    為而對於相對人提起損害賠償之訴，顯然並非因侵權行為涉
    訟，抗告人認本件訴訟應由侵權行為行為地之法院即臺灣屏
    東地方法院管轄，容有誤會。又同一訴訟普通審判籍與特別
    審判籍屬不同法院時，各法院均有管轄權，並非特別審判籍
    當然優先於普通審判籍，原審法院將本件訴訟，移送普通審
    判籍之臺灣臺北地方法院，於法自無不合。再觀之原審94年
    10月17日、94年11月24日調解程序筆錄，均無原審承辦法官
    曾經詢問兩造是否同意由臺灣屏東地方法院管轄，兩造當場
    並表示同意之記載，抗告人主張原審承辦法院詢問兩造是否
    同意由臺灣屏東地方法院管轄，兩造當場並表示同意云云，
    自不足採。
四、綜上所述，原法院對本件訴訟並無管轄權，乃依職權移送於
    有管轄權之臺灣臺北地方法院管轄，核無不合。抗告意旨指
    摘原裁定不當，聲明廢棄，為無理由，應予駁回。
五、依民事訴訟法第436 條之1 第3 項、第495 條之1 第1 項、
    第490 條第1項、第95條、第78條，裁定如主文。
中    華    民    國    95    年    2     月    27    日
                  民事第二庭審判長法  官  鄭月霞
                                  法  官  蘇雅慧
                                  法  官  伍逸康
不得再抗告。
中    華    民    國    95    年    2     月    27    日
                                  書記官  光聰


司法院資訊處製作；財團法人民間司法改革基金會備份。
